臺灣高雄地方法院刑事判決　　　　 100年度審交易字第1051號
公　訴　人　臺灣高雄地方法院檢察署檢察官
被　　　告　賈衛民
上列被告因公共危險案件，經檢察官提起公訴（100 年度偵字第
25176 號、第25372 號），被告於準備程序進行中就被訴事實為
有罪之陳述，經本院告知簡式審判程序之旨，並聽取被告與公訴
人之意見後，裁定依簡式審判程序審理，判決如下：
    主  文
賈衛民犯不能安全駕駛動力交通工具罪，累犯，處有期徒刑玖月
；又犯不能安全駕駛動力交通工具罪，累犯，處有期徒刑拾月。
應執行有期徒刑壹年伍月。
    事  實
一、賈衛民前因酒後駕車之公共危險案件，分別經本院以95年度
    交簡字第1689號、95年度交簡字第1917號、96年度交簡字第
    1141號、97年度審交簡字第4351號判決判處拘役50日、35日
    、應執行有期徒刑6 月、有期徒刑6 月確定，均已執行完畢
    。又因酒後駕車之公共危險案件，經本院以98年度審交易字
    第952 號判決判處有期徒刑7 月確定，並於民國99年12月25
    日縮刑期滿執行完畢出監。詎其仍不知悔改，而為下列服用
    酒類，不能安全駕駛動力交通工具而駕駛之行為：
  (一)於100 年7 月30日19時許，在高雄市○○區○○路某路邊攤
    飲酒後，明知已不能安全駕駛動力交通工具，竟仍騎乘車牌
    號碼ZIX-723 號輕型機車沿高雄市三民區○○○路由西往東
    方向行駛，嗣於100 年7 月30日20時15分許，在高雄市三民
    區○○○路169 號前，因酒後控制力不佳，不慎追撞前方由
    林郁珍所駕駛之車牌號碼2509-DW 號自小客車，經到場處理
    員警對賈衛民施以酒精測試，發現其呼氣中所含酒精濃度為
    每公升0.84毫克，而查悉上情。
  (二)於100 年8 月9 日6 時許，在其位於高雄市左營區○○○路
    346 號6 樓之4 住處飲酒後，明知已不能安全駕駛動力交通
    工具，竟仍騎乘車牌號碼ZIX-723 號輕型機車沿高雄市左營
    區○○○路由南往北方向行駛，嗣於100 年8 月9 日13時18
    分許，行經高雄市左營區○○○路與至聖路口，因酒後控制
    力不佳，不慎擦撞沿高雄市左營區○○○路由南往北方向行
    駛到至聖路口待轉，由歐玟妙所騎乘之車牌號碼072-CCG 號
    普通重型機車，嗣經警到場處理，賈衛民送高雄醫學大學附
    設中和紀念醫院抽血檢驗酒精度值高達160.7 （MG／DL），
    經換算呼氣中酒精濃度呼氣值高達每公升0.8035毫克，而查
    悉上情。
二、案經高雄市政府警察局三民第二分局、高雄市政府警察局左
    營分局移送臺灣高雄地方法院檢察署檢察官偵查起訴。
    理  由
一、本件被告賈衛民所犯係死刑、無期徒刑、最輕本刑為3 年以
    上有期徒刑以外之罪，其於準備程序進行中，就被訴事實為
    有罪之陳述，經告知簡式審判程序之旨，並聽取當事人之意
    見後，本院認無不得或不宜改依簡式審判程序進行之情形，
    爰依刑事訴訟法第273 條之1 第1 項規定，裁定本件進行簡
    式審判程序。又本件卷內之證據資料，依同法第273 條之2
    規定，不受同法第159 條第1 項關於傳聞法則規定之限制，
    依法均有證據能力，合先敘明。
二、上揭事實，業據被告於本院審理中坦承不諱，且經證人即告
    訴人林郁珍、歐玟妙於警詢指述明確（偵一卷第9 至10頁；
    偵二卷第6 至7 頁左），並有高雄市政府警察局三民第二分
    局酒精濃度呼氣測試報告（偵一卷第11頁）、刑法第一百八
    十五條之三案件測試觀察記錄表（偵一卷第12頁；偵二卷第
    11 頁） 、高雄市政府警察局三民第二分局鼎金派出所汽機
    車駕駛人酒後生理平衡檢測紀錄表（偵一卷第13頁）、道路
    交通事故現場圖（偵一卷第17頁；偵二卷第17頁）、道路交
    通事故調查報告表(一)(二)（偵一卷第18至19頁；偵二卷第18至
    19頁）、高雄市政府警察局交通大隊交通事故談話紀錄表（
    偵一卷第20至22頁左；偵二卷第20至22頁左）、現場照片16
    張（偵一卷第22至24頁；偵二卷第22至26頁）及高雄醫學大
    學附設中和紀念醫院100 年8 月9 日檢驗報告（偵二卷第12
    頁）等證據在卷可稽，足認被告前開任意性之自白與事實相
    符，得作為被告有罪之證據。從而，本件事證明確，被告犯
    行堪以認定，應依法論科。
三、按本件被告行為後，刑法第185 條之3 業於100 年11月30日
    修正公布，並於同年12月2 日生效施行。按行為後法律有變
    更者，適用行為時之法律，但行為後之法律有利於行為人者
    ，適用最有利於行為人之法律，刑法第2 條第1 項定有明文
    。查修正前刑法第185 條之3 規定：「服用毒品、麻醉藥品
    、酒類或其他相類之物，不能安全駕駛動力交通工具而駕駛
    者，處一年以下有期徒刑、拘役或科或併科十五萬元以下罰
    金。」；修正後刑法第185 條之3 則規定：「服用毒品、麻
    醉藥品、酒類或其他相類之物，不能安全駕駛動力交通工具
    而駕駛者，處二年以下有期徒刑、拘役或科或併科二十萬元
    以下罰金。因而致人於死者，處一年以上七年以下有期徒刑
    ；致重傷者，處六月以上五年以下有期徒刑。」，經比較新
    舊法之規定，新法法定刑加重刑度為「二年以下有期徒刑、
    拘役或科或併科二十萬元以下罰金。」，並增加「因而致人
    於死者，處一年以上七年以下有期徒刑；致重傷者，處六月
    以上五年以下有期徒刑。」之處罰規定，核均屬加重刑罰或
    擴大構成要件之涵攝範圍，是修正後刑法第185 條之3 之規
    定並未較有利於行為人，自應適用修正前刑法第185 條之3
    之規定。
四、核被告所為，均係犯修正前刑法第185 條之3 之不能安全駕
    駛動力交通工具罪。被告所犯上開2 次犯行間，犯意各別，
    行為互殊，應予分論併罰。又被告有如事實欄所記載論罪科
    刑執行完畢之紀錄，有臺灣高等法院被告前案紀錄表1 份附
    卷可考，其於有期徒刑執行完畢後，5 年內故意再犯本件有
    期徒刑以上之2 罪，均為累犯，應各依刑法第47條第1 項規
    定，加重其刑。本院審酌被告前已6 度因酒後駕車經本院判
    決科刑，有上開被告前案紀錄表可按，然被告不僅未痛定思
    痛，深切自省，竟以朋友邀約飲酒為由，再次明知故犯本件
    2 次酒駕，其漠視法律、公眾安全，甚至他人生命之心態顯
    已無可宥恕，惡性重大，亦可見本院歷次所科之刑，絲毫無
    法達成刑罰之目的。又被告雖於本院審理中坦承犯行，惟其
    屢屢再犯，尚難認其確已有悔意；參以被告之智識程度為國
    中肄業，現從事裝潢等一切情狀，及考量刑罰之功能，不僅
    在於使社會大眾確認法所不許之事，亦在於使行為人承受應
    有之罪責，並預防其再犯等情，就被告本件所犯第7 次、第
    8 次酒駕犯行，分別從重量處有期徒刑9 月、10月，並依刑
    法第51條第5 款之規定，定其應執行之刑，以示懲儆。
據上論斷，應依刑事訴訟法第273 條之1 第1 項、第284 條之1
、第299 條第1 項前段，刑法第2 條第1 項前段、第185 條之3
（100 年11月30日修正前）、第47條第1 項、第51條第5 款，判
決如主文。
本案經檢察官王清海到庭執行職務。
中    華    民    國   100    年    12    月    14    日
                  刑事第十庭    法 官   林裕凱
以上正本證明與原本無異。
如不服本判決應於收受判決後10日內向本院提出上訴書狀，並應
敘述具體理由。其未敘述上訴理由者，應於上訴期間屆滿後20日
內向本院補提理由書(均須按他造當事人之人數附繕本)「切勿逕
送上級法院」。
中    華    民    國   100    年    12    月    14    日
                                書記官  黃振祐
附錄所犯法條
100年11月30日修正前中華民國刑法第185條之3：
中華民國刑法第185條之3
服用毒品、麻醉藥品、酒類或其他相類之物，不能安全駕駛動力
交通工具而駕駛者，處1年以下有期徒刑、拘役或科或併科15 萬
元以下罰金。